臺灣桃園地方法院刑事判決　　　　　　　　　　　　　九十年度易字第二六二六號
　　公　訴　人　臺灣桃園地方法院檢察署檢察官
　　被　　　告　甲○○
右列被告因竊盜案件，經檢察官提起公訴（九十年度偵字第一一○四二號），本院判
決如左：
        主  文
甲○○竊盜，累犯，處有期徒刑柒月。
        事  實
一、甲○○前曾有煙毒、施用毒品、竊盜等多次前科，其中於民國八十八年間所犯竊
    盜罪，經台灣高等法院判處有期徒刑六月確定，並於民國八十九年五月八日執行
    完畢，詎仍不知悔改，復意圖為自己不法之所有，於民國九十年六月二十一日，
    在桃園縣中壢市五權里上山座屋三十八號前，竊取乙○○所有停置該處之車牌Ｋ
    Ｖ－○八九號重機車一部，得手後留供己用。嗣於民國九十年七月六日凌晨一時
    許，駕騎該機車行經桃園縣中壢市○○路時，為正在執行路檢勤務之員警發覺該
    車係經所有人申報失竊之贓車，即予追捕，遂於同市○○路○段四○九號前為警
    逮獲。
二、案經桃園縣警察局中壢分局報請臺灣桃園地方法院檢察署檢察官偵查起訴。
        理  由
一、訊據被告甲○○對其曾駕騎該機車於右揭時地為警查獲乙節固不諱言，惟矢口否
    認竊盜，並辯稱該機車係渠向劉邦偉所借，借車時魚丸嫂與豬肉源都有看見云云
    。然查劉邦偉並未出借機車予被告，已據劉邦偉堅決否認後經檢察官處分不起訴
    在案，另經檢察官命警借提被告外出尋訪其所稱之「魚丸嫂」與「豬肉源」無著
    ，警旋赴市場一帶查訪古清華、江秀惠及賴千毓等人，其等三人則均稱不認識也
    沒聽過「魚丸嫂」與「豬肉源」二人，此有警派出所查訪表三張附卷可按，且經
    警奉檢察官之命另行擇期前往被告所指市場豬肉攤位查訪，據該豬肉攤經營者曾
    秀子稱並不認識被告亦無「豬肉源」其人在該攤位經營或受僱工作等情，足見被
    告之所辯乃飾詞以圖卸者，不可採信。而本件機車確係被害人乙○○所失竊，亦
    據被害人於警訊時指陳甚詳，並有贓物領據、查詢車輛認可資料各一紙附卷可稽
    ，是故，本件事證明確，被告犯行堪以認定。
二、核被告甲○○所為，係犯刑法第三百二十條第一項之竊盜罪。被告於民國八十八
    年間曾因竊盜罪，經台灣高等法院判處有期徒刑六月確定，並於民國八十九年五
    月八日執行完畢，此為被告所自陳，並有台灣桃園地方法院檢察署刑案資料查註
    紀錄表及台灣高等法院被告全國前案紀錄表各一份附卷可按，其於受有期徒刑執
    行完畢後五年以內再犯本件有期徒刑以上之罪，為累犯，應依刑法第四十七條規
    定加重其刑。爰審酌被告犯罪之動機、目的、手段、竊取財物之價值、所生危害
    、犯罪後態度等一切情狀，量處如主文所示之刑示懲。至扣案之機車鑰匙一支，
    被告否認為其所有，縱係供犯罪所用，然因不能證明係被告所有，故無據宣告沒
    收，附此說明。
據上論結，應依刑事訴訟法第二百九十九條第一項前段、刑法第三百二十條第一項、
第四十七條、罰金罰鍰提高標準條例第一條前段，判決如主文。
本案經檢察官柯怡如到庭執行職務。
中　　　華　　　民　　　國　　九十一　　年　　　三　　　月　　 十九 　　日
                                臺灣桃園地方法院刑事第三庭
                                    法  官  鄭新後
右為正本證明與原本無異。
如不服本判決，應於本判決送達後十日內向本院提出上訴狀（應附繕本），上訴於台
灣高等法院。
                                    書記官  劉寶霞
中　　　華　　　民　　　國　　九十一　　年　　　三　　　月　　 十九 　　日
●附論罪科刑依據之法條：
◎刑法第三百廿條：
  意圖為自己或第三人不法之所有，而竊取他人之動產者，為竊盜罪，處五年以下
    有期徒刑、拘役或五百元以下罰金。
  意圖為自己或第三人不法利益，而竊佔他人之不動產者，依前項之規定處斷。
  前二項之未遂犯罰之。
